

PROFIL

Ingénieur logiciel Full-Stack avec une expérience dans le domaine de la santé et un doctorat en médecine. Maîtrise de JavaScript, Node.js, React, Python et C. Passionné par les projets à fort impact et la croissance continue dans le domaine de la

INFORMATIONS

Français

03.07.1990

Östersund, Suède

vladimir.davidov.pro@gmail.com

+33 6 20 92 45 34

▲ utveckvlad.com

(**in**) linkedin.com/in/v-dav

github.com/v-dav

medium.com/ev-dav

LANGUES

Suèdois - B1

• Anglais - Professionnel

• Français - Langue maternelle

• Russe - Langue maternelle

COMPÉTENCES

• C, Python, Javascript, Bash

• Flask, Django, Node.Js, ExpressJS

• Typescript, React, Webpack

• MySQL, MongoDB, Redis

• HTML, CSS, Linux, Git, Bootstrap

• TailwindCSS, SaSS, Docker,

• Figma, WordPress

INTÊRFTS

• Escalade, snowboard

• Lecture, guitare

FORMATION

• 2022 - 2024: Développeur full-stack

Holberton School, France

• 2009 - 2021: Docteur en médecine

Université de Toulouse

• 2016: Master Biologie - Santé

Université de Toulouse

Vladimir Davidov

DÉVELOPPEUR FULL-STACK

EXPERIENCE PROFESSIONNELLE

ÉTUDIANT EN INGÉNIERIE LOGICIELLE, 2022 - 2024, HOLBERTON SCHOOL, FRANCE

- Spécialisation en développement web full-stack pendant 18 mois.
- Programme basé sur une approche d'apprentissage par projet, élaboré par des leaders de l'industrie, mettant l'accent sur l'expérience pratique et concrète avec plus de 100 projets réels.
- Acquisition d'une maîtrise du développement web grâce à une formation rigoureuse et un encadrement par des professionnels de l'industrie.
- Collaboration au sein de plus de 5 équipes pour différents projets et application de compétences en gestion de projet pour des livraisons en temps voulu et conformes aux exigences.
- Acquisition d'une expérience en développement web en utilisant des technologies modernes pour des applications évolutives et conviviales.
- Démonstration d'adaptabilité et de résolution de problèmes face à des défis techniques pour des solutions de haute qualité.

ANESTHÉSISTE - RÉANIMATEUR, 2020 - 2023, FRANCE

- Soins d'anesthésie-réanimation pour plus de 1000 interventions chirurgicales /an. A développé des capacités de prise de décision et de gestion du stress.
- A utilisé des techniques de soins de pointe pour réduire le temps de récupération des patients de 25 %, tout en maintenant un taux de satisfaction des patients de 99 %.
- A garanti la sécurité des patients et des résultats optimaux tout en gérant, dirigeant et collaborant au sein d'équipes multidisciplinaires.
- Collaboré au sein de plus de 10 équipes médicales différentes et développé de la rigueur et la capacité à suivre des protocoles stricts et à s'adapter à différents environnements.
- Donné plus de 10 présentations sur différents sujets.
- Rédigé une thèse pendant 2 ans sur les Services de Douleur Aiguë, comprenant une analyse de données de plus de 3500 patients sur une période de 11 ans.

PROJETS

DEPISTCLIC: UNE APPLICATION MÉDICALE ORIGINALE D'AIDE À LA DÉCISION https://www.depistclic.fr/

- Conception et développement d'une application web médicale conviviale destinée aux médecins français, fournissant un support décisionnel pour la gestion du diabète avec un gain de temps estimé à 30 % en consultation. Utilisation de Python, Django, JS, Tailwind CSS et MySQL.
- Actuellement, l'application compte plus de 500 utilisateurs par mois pour une version MVP. J'ai dirigé et exécuté des initiatives de gestion de projet au sein d'une équipe pluridisciplinaire de 3 membres, ce qui a permis d'augmenter l'efficacité du projet de 20 %, afin d'assurer l'intégration fluide des fonctionnalités front et back-end

SITE PORTFOLIO: UN SITE PERSONNEL CONÇU POUR PRÉSENTER DES PROJETS https://utveckvlad.com/

- Conception et déploiement d'un site web de portfolio responsife mettant en avant plus de 10 projets.
- Intégration de HTML5, CSS3, JavaScript et des bonnes pratiques en matière de SEO. Déploiement sur GitHub Pages.
- Ce projet a entraîné une augmentation de 20 % des vues de profil, des entretiens et des opportunités d'agrandissement de réseau professionnel

SEAL ONLINE : SITE CONSTRUIT AVEC WORDPRESS POUR UN CLIENT PRIVÉ https://sealonline.se/

- Développement d'un site web WordPress personnalisé et responsive pour un enseignant de suédois, améliorant l'engagement des utilisateurs en intégrant des fonctionnalités interactives qui ont augmenté la durée des sessions de plus de 50 %.
- Amélioré l'expérience utilisateur, entraînant une augmentation de 30 % du trafic sur le site web.
- Implémenté avec succès un logiciel de gestion des réservations pour rationaliser les opérations pour le client.